【裁判字號】    90,上易,2647
【裁判日期】    901011
【裁判案由】    賭博
【裁判全文】
臺灣高等法院刑事判決                            九十年度上易字第二六四七號
    上  訴  人  臺灣桃園地方法院檢察署檢察官
    被      告  甲○○
右上訴人因被告賭博案件，不服台灣桃園地方法院九十年度易字第六四號中華民國
九十年五月九日第一審判決（起訴案號台灣桃園地方法院檢察署九十年度偵字第二七
三號）提起上訴，本院判決如左：
    主  文
原判決撤銷。
甲○○共同違反未依電子遊戲場業管理條例辦理營利事業登記，不得經營電子遊戲場
業之規定，處拘役貳拾日，如易科罰金以參佰元折算壹日。扣案之電動賭博機具「大
舞台」壹台（含ＩＣ板一塊），及機具內之賭資新台幣肆仟元，均沒收之。
    事  實
一、甲○○與蕭許貴氣（另行提起公訴）二人基於共同犯意之聯絡，且未經向主管機
    關申請核發經營電子遊戲場之營利事業登記證及營業級別證，即逕基於賭博之概
    括犯意，自民國（下同）八十九年七月間起，在桃園縣楊梅鎮○○里○○鄰○○
    街四十一號蕭許貴氣所經營小吃店之公眾得出入之場所，擺設由甲○○提供賭博
    性電動機具「大舞台」一台，供不特定顧客押注，連續與人賭博財物。其方式為
    賭客以新台幣（下同）十元硬幣投入機台，藉由不特定之機率與上開電動機具對
    賭，凡押滿二十倍中大歌手者送金戒一只，押滿三十倍中大歌手者送公益彩券十
    五張，押滿四十倍中大歌手者送公益彩券三十張，如未押中，該次賭資均歸甲○
    ○等人贏取。嗣於同年十一月二十四日上午十一時許，在上址為警查獲，並扣得
    賭博性電動機具「大舞台」一台（含ＩＣ板一塊），及機具內之賭資新台幣（下
    同）四千元。
二、案經桃園縣政府函請台灣桃園地方法院檢察署檢察官偵查起訴。
    理  由
一、右揭犯罪事實，訊據被告甲○○坦承有將「大舞台」電動機具寄放在蕭許貴氣所
    開設之小吃店內，且不否認該電動玩具張貼有「歡樂大放送、凡押滿二十倍中大
    歌手者送金戒一指、凡押滿三十倍中大歌手者送公益彩券十五張、凡押滿四十倍
    中大歌手者送公益彩券三十張」之貼紙一張，且八十九年七月底即已擺放小吃店
    中，其中之現金亦已高達四千元等情不諱（偵卷第六、七頁、第十二頁背面；原
    審卷第十頁；本院九十年九月二十七日訊問筆錄）。此外，復有扣案之電動賭博
    機具「大舞台」一台（含ＩＣ板一塊）、機具內之賭資四千元、臨檢記錄一紙（
    偵字第一八二○○號卷第十四頁）、現場照片二幀（偵字第一八二○○號卷第十
    七頁）在卷可稽。
二、被告雖辯稱：伊以一萬二千元之價格買進「大舞台」電動機具，本欲以二萬元出
    售，才會將該機台寄在蕭許貴氣所開設之小吃店內託售，插電是為了讓客人試玩
    ，硬幣是試玩時投進去的云云。惟查：
(一)右揭事實，業據被告甲○○於警訊中坦承：「我於八十九年七月擺放桃園縣楊梅
    鎮○○街四十一號供客人把玩，( 表示）會以張貼方式付（賭金）給客人，而該
    紙條係我所書，而與蕭許貴氣合意貼在該電玩機台上」等語不諱（見偵卷第六、
    七頁，偵字第一八二○○號卷第三十五頁背面），迨本件偵查中，始改稱係為販
    賣該電動機具，而將其擺設於蕭許貴氣經營之小吃店中，但仍承認整天插電。核
    與證人即警員賴宗權、朱忠強所證：「機台有插電，並內有四千元的硬幣」（偵
    字第一八二○○號卷第二十九頁）、「（歡樂大放送之紙張）在被告的電玩上所
    查到的。」（偵字第一八二○○號卷第三十五頁背面）、「（大舞台的機台上果
    真貼有中幾倍可兌換何物之標示？）是。」（原審卷第十七頁）等情相符。
(二)被告雖辯稱：擺設於許貴氣之小吃店內供人試玩以便出售該機，插電是為了讓客
    人試玩，硬幣是試玩時投進去的云云（偵卷第十二頁背面）。惟查，上開電動玩
    具機台並非日常生活必需品，有意購買之人亦屬少數，若僅為擺設以出售他人，
    只須於客人有意購買而欲測試時予以插電運作即可，實無冒折舊之危險長期插電
    耗損電力之必要。又被告如真有意出售機台，自當擺設於販賣同種類之物之場所
    託售，或至少該地常有買賣同種類物品之客源出沒之處，始符情理，然本件被告
    卻將機台擺設於如此偏僻又時常關門不營業之處所展售（見被告九十年九月二十
    七日答辯狀），核與常情有違。再者，倘如被告所言，被告係基於乾姊弟之情誼
    ，始將賭博性電動玩具機台擺設於蕭許貴氣之小吃店內託售云云，然如前所述，
    該處地點偏僻且非販賣同種類之物之場所，販售不易，實際上又係在插電運作中
    ，而非停機等待購機顧客上門始插電測試狀態，衡情，應係擺設電動玩具機台供
    人賭博甚明，故本件被告於機台上置放「合法電玩展售，歡迎試機，售價：二○
    ○○○元」之牌子（見偵字第一八二○○號卷第三十一頁），名為託售實為提供
    賭博性電動玩具機台供人賭博之障眼法，其供人賭博方式，應即為前開張貼：「
    歡樂大放送、凡押滿二十倍中大歌手者送金戒一指、凡押滿三十倍中大歌手者送
    公益彩券十五張、凡押滿四十倍中大歌手者送公益彩券三十張」之貼紙所示。又
    查，四千元相當於十元硬幣四百枚，該機台若非供不特定人把玩，豈能在常常無
    法開門營業之短短百餘日內匯集四百枚十元硬幣？綜上所述，顯見被告所辯係卸
    責之詞，不足採信，本件事證明確，被告犯行洵堪認定。
二、按電子遊戲場業管理條例所稱電子遊戲機，指利用電、電子、電腦、機械或其他
    類似方式操縱，以產生或顯示聲光影像、圖案、動作之遊樂機具，或利用上述方
    式操縱鋼珠或鋼片發射之遊樂機具（但未具影像、圖案，僅供兒童騎乘者，不包
    括在內）。又未依電子遊戲場業管理條例規定辦理營利事業登記者，不得經營電
    子遊戲場業，違反者，處行為人一年以下有期徒刑、拘役或科或併科新臺幣五十
    萬元以上二百五十萬元以下罰金。電子遊戲場業管理條例第四條第一項、第十五
    、二十二條定有明文，初不以行為人設置機台之數目而異其認定。本件核被告所
    為，係犯刑法第二百六十六條第一項前段之普通賭博罪、及電子遊戲場業管理條
    例第二十二條之未經登記經營電子遊戲場業罪。被告所犯前開二罪，與蕭許貴氣
    間，均具共同之犯意聯絡，行為分擔，為共同正犯。被告前後多次普通賭博犯行
    ，時間緊接，所犯又係構成要件相同之罪名，顯係基於概括犯意為之，為連續犯
    ，應以一罪論，並依刑法第五十六條之規定，加重其刑。被告所犯前開二罪，係
    本諸不同之行為而犯之（賭博罪具多次犯行，而未經登記經營電子遊戲場業則係
    基於一個行為決意，以一行為犯之，乃繼續犯。），該二罪間互具方法結果之牽
    連關係，為牽連犯，應依刑法第五十五條之規定，從較重之未經登記經營電子遊
    戲場業罪處斷。原審疏未詳察，遽判被告無罪，尚有未洽。檢察官上訴指摘原判
    決不當為有理由，應由本院予以撤銷改判。爰審酌被告素行尚佳，前無犯罪記錄
    且犯罪所得金額僅四千元，情節尚非重大，及其犯罪之動機、目的、犯罪後之態
    度等一切情狀，量處如主文第二項所示之刑。又被告行為後，刑法第四十一條業
    於九十年一月十日修正公佈施行，於同年月十二日生效，關於易科罰金之條件業
    經修正為同法條第一項「犯最重本刑為五年以下有期徒刑以下之刑之罪，而受六
    個月以下有期徒刑或拘役之宣告，因身體、教育、職業、家庭之關係或其他正當
    事由，執行顯有困難者，得以一元以上三元以下折算一日，易科罰金」，經比較
    新舊法結果，新、舊法對被告之利益均等，仍應依刑法第二條第一項前段適用裁
    判時之法律，爰依修正後刑法第四十一條第一項及罰金罰鍰提高標準條例第二條
    前段諭知易科罰金之折算標準。至扣案之電動賭博機具「大舞台」一台（含ＩＣ
    板一片）係當場賭博之器具，硬幣四千元則在機具賭檯內扣得之財物，均應依刑
    法第二百六十六條第二項之規定，諭知沒收之。
據上論斷，應依刑事訴訟法第三百六十九條第一項前段、第三百六十四條、第二百九
十九條第一項前段，電子遊戲場業管理條例第二十二條，刑法第十一條前段、第二十
八條、第二百六十六條第一項前段、第二項、第五十五條、第四十一條，罰金罰鍰提
高標準條例第一條前段、第二條，判決如主文。
本案經檢察官郭文東到庭執行職務。
中      華      民      國    九十    年      十      月     十一     日
                              臺灣高等法院刑事第九庭
                                    審判長法  官  李  文  成
                                          法  官  周  盈  文
                                          法  官  官  有  明
右正本證明與原本無異。
不得上訴。
                                          書記官  林  蓓  瑜
中      華      民      國    九十      年     十       月     十一     日
附錄：本判決論罪科刑法條全文
刑法第二百六十六條第一項前段
在公共場所或公眾得出入之場所賭博財物者，處一千元以下罰金，但以供人暫時娛樂
之物為賭博者，不在此限。
電子遊戲場業管理條例第二十二條
違反第十五條規定者，處行為人一年以下有期徒刑、拘役或科或併科新台幣五十萬元
以上二百五十萬元以下罰金。


司法院資訊處製作；財團法人民間司法改革基金會備份。
